【裁判字號】    88,簡上,153
【裁判日期】    890316
【裁判案由】    第三人異議之訴
【裁判全文】
台灣彰化地方法院民事判決  八十八年度簡上字第一五三號
    上  訴  人  丙○○
    訴訟代理人  乙○○
    被上訴人    甲○○
右當事人間第三人異議之訴事件，上訴人對於中華民國八十八年十月十五日本院第一
審判決（八十八年度斗簡字第三二二號)提起上訴，本院判決如左：
    主      文
上訴駁回。
第二審訴訟費用由上訴人負擔。
    事      實
甲、上訴人方面：
聲明：（一）原判決廢棄。（二）鈞院八十八年度執乙字第七一五三號給付會款強
        制執行事件就鈞院民事執行處通知附表編號３、４、５所示物品所為強制執
        行程序應予撤銷。（三）第一、二審訴訟費用由被上訴人負擔。
陳述：除與第一審判決記載相同者，茲予引用外，並補述略稱：系爭冰箱、冷氣機
        、音響等上訴人於查封前已出賣予訴外人王曹寶琴等語。
乙、被上訴人方面：
聲明：（一）上訴駁回。（二）第二審訴訟費用由上訴人負擔。
陳述：除與第一審判決記載相同者，茲予引用外，並補述略稱：原審判決及執行處
        所為之執行行為均屬正確等語。
    理      由
一、本件上訴人主張：本院八十八年度執字第七一五三號被上訴人與蕭李金英間給付
    款會強制執行事件，被上訴人聲請查封之編號３、４、５號之三洋電冰箱、歌林
    冷氣機、三洋音響各一台，為伊所購置於翁姑王曹寶琴位於彰化縣社頭鄉○○街
    二五巷二號房屋內，嗣再出賣予其翁姑王曹寶琴，為其翁姑王曹寶琴所有，其翁
    姑王曹寶琴嗣再出租予蕭李金英，並非蕭李金英所有等語，求為判決撤銷前開執
    行事件對於前開物品所為之強制執行程序。被上訴人則以：上開物品為債務人蕭
    李金英所有，原審判決及執行處之執行並無錯誤等語資為抗辯。
二、按第三人就執行標的物有足以排除強制執行之權利者，得於強制執行程序終結前
    ，向執行法院對債權人提起異議之訴，強制執行法第十五條前段定有明文。又強
    制執行法第十五條所謂就執行標的物有足以排除強制執行之權利者，係指對於執
    行標的物有所有權、典權、留置權、質權存在情形之一者而言，最高法院著有六
    十八年度台上字第三一九０號判例。本件上訴人主張其對於系爭標的物有所有權
    之事實，為被上訴人所否認，且上訴人於原審及本院審理時迭次陳明系爭標的物
    已隨房屋出賣予訴外人即其翁姑王曹寶琴等情，足徵上訴人就系爭執行標的物並
    無所有權甚明，原審認上訴人訴請撤銷執行法院就前開物品所為強制執行程序無
    理由駁回上訴人之訴，核無不合，上訴人猶執前詞指摘原判決不當，求為廢棄，
    尚難准許，應予駁回。
結論：本件上訴為無理由，並依民事訴訟法第四百四十九條第一項前段、第四百六十
三條、第七十八條，判決如主文。
中      華      民      國    八十九    年      三      月     十六     日
                                      民事第一庭
~B審判長法官  鍾堯航
~B法      官  王義閔
~B法      官  陳秋錦
右為正本係照原本作成
不得上訴。
中      華      民      國    八十九    年      三      月     十七     日
~B法院書記官  陳蒼林


司法院資訊處製作；財團法人民間司法改革基金會備份。
